臺灣臺中地方法院刑事判決　　　　　　　　　　　　九十二年度易字第二六九四號
　　公　訴　人　臺灣臺中地方法院檢察署檢察官
　　被　　　告　甲○○
右列被告因違反電子遊戲場業管理條例案件，經檢察官聲請簡易判決處刑（聲請案號
：九十二年度偵字第二○○五七號），本院臺中簡易庭認不宜逕以簡易判決處刑，簽
由本院刑事庭依通常程序審理，本院判決如左：
    主  文
甲○○共同違反未依電子遊戲場業管理條例規定辦理營利事業登記，不得經營電子遊
戲場業之規定，處有期徒刑貳月，如易科罰金，以參佰元折算壹日。扣案之電子遊戲
機「神秘的魔法石」貳臺（含ＩＣ板貳塊）及現金計新臺幣伍佰肆拾元，均沒收。
    事  實
一、甲○○前於民國九十二年間因違反電子遊戲場業管理條例案件，經本院於九十二
    年九月十九日判處拘役三十日，如易科罰金以三百元折算一日確定。詎猶不知悔
    改，復明知其與顏如葦（另由本院以九十二年度易字第二五七六號判處拘役五十
    五日）均未依電子遊戲場業管理條例規定辦理營利事業登記，不得經營電子遊戲
    場業，竟共同基於違法經營電子遊戲場業之犯意聯絡，自九十二年九月二十日起
    ，以由顏如葦提供其所有外觀均為「神秘的魔法石」之「水果連線」電子遊戲機
    （其實際玩法為：由客人每次至少投入新臺幣（下同）十元硬幣一枚，與機臺對
    玩，如所彈彈珠彈入洞中，成水果連線時，即可贏取分數，如未得分，則需重新
    投入硬幣，下稱「神秘的魔法石」電子遊戲機）二臺，由甲○○提供其所經營位
    於臺中市○○○路○段二一○號之「巨棒釣蝦場」為場地供顏如葦擺設上開電子
    遊戲機，供不特定之人把玩，並由甲○○負責看管機臺之方式，共同經營電子遊
    戲場業牟利，二人並約定營業所得歸顏如葦，甲○○則每月可向顏如葦收取一千
    元報酬。嗣於九十二年九月二十四日十五時十五分許，在上址釣蝦場內為警臨檢
    查獲，並扣得前述電子遊戲機具二臺及機臺內歸顏如葦所有之營業所得計五百四
    十元（即十元硬幣五十四枚）。
二、案經臺中市警察局第四分局報告臺灣臺中地方法院檢察署檢察官偵查後，聲請以
    簡易判決處刑，本院臺中簡易庭認為不宜以簡易判決處刑，簽移本院刑事庭改依
    通常程序審理。
    理  由
一、訊據被告甲○○固對於右揭提供上址「巨棒釣蝦場」場地供顏如葦擺設外觀均為
    「神秘的魔法石」之遊戲機具供不特客人把玩，營業所得歸顏如葦所有，其每月
    則可向顏如葦收取一千元之事實坦承不諱，惟矢口否認有何違反電子遊戲場業管
    理條例犯行，辯稱：顏如葦與伊接洽時稱上述二臺遊戲機臺均屬選物販賣機，已
    由經濟部評定為非屬電子遊戲場業管理條例所規定之電子遊戲機，顏如葦並有提
    出經濟部函文予伊觀視，伊並不知該二機臺是否曾遭修改。又該二機臺玩法為將
    記載禮品名稱之牌子掛在機臺內供客人選購，顏如葦所販賣之禮品有打火機、玩
    具、咖啡壺等物，且因該等禮品均未放在機臺內，故客人選購後即會持牌子向伊
    兌領禮品。當初顏如葦擺設前開二機臺時，伊曾檢視機臺係販賣何物，當時伊即
    看到機臺內掛有前述牌子，之後亦有客人持牌子向伊兌領打火機云云。惟查，（
    一）右揭事實，業據共同正犯顏如葦於警詢中供承在卷，核與證人即參與查獲本
    案之警員林俊毅於本院九十二年度易字第二五七六號審理中結證：伊等警員至釣
    蝦場內臨檢時，該二機臺內均未擺設有任何物品等語相符，復有查獲時之現場照
    片三張（見九十二年度偵字第一八七九○號偵查卷第二七－二八頁）及扣案之電
    子遊戲機具二臺、機臺內之現金計五百四十元可資佐證，並經本院調取上開偵查
    卷宗核閱無訛。且按電子遊戲場業管理條例所稱之電子遊戲機，係指利用電、電
    子、電腦、機械或其他類似方式操縱，以產生或顯示聲光影像、圖案、動作之遊
    樂機具，或利用上述方式操縱鋼珠或鋼片發射之遊樂機具，該條例第四條定有明
    文。查，上開機臺係屬插電使用，裝置有電子螢幕、拉桿、按鍵及鋼珠，並有得
    分、押分按鈕，其上面板除有水果連線、水果二連線、四邊線及全燈獎等標示說
    明外，並記載玩法說明略為：彈珠進洞可中水果，水果連線即中彩金，其他中獎
    說明及玩法請看螢幕示範說明，每局十六球，單洞入六球請重新再玩，請勿搖動
    機臺，否則犯規，不予中獎等語，業經本院會同警員林俊毅勘驗扣案機臺二臺無
    訛，核與被告於警詢中所供機臺玩法相符，並有勘驗筆錄一份及警員林俊毅於勘
    驗時所拍之照片三張附卷可憑（見本院九十二年度易字第二五七六號審理卷），
    亦經本院調取上述審理卷宗核閱屬實，並有本院九十二年度易字第二五七六號刑
    事判決一份在卷可考。是上開二機臺既係插電後，以操縱鋼珠之方式供人遊樂，
    依照上開說明，上開二臺機臺顯屬電子遊戲場業管理條例所稱之電子遊戲機無疑
    。（二）被告雖以上開情詞置辯，另共同正犯顏如葦雖於本院九十二年度易字第
    二五七六號審理中提出記載有：風成電子有限公司申請之「神秘魔法石禮品販賣
    機」經經濟部電子遊戲機評鑑委員會第八十一次會議，評定為非屬電子遊戲機之
    函文影本為證。然查，被告於警詢中先係辯稱：伊不知顏如葦所擺設之機臺如何
    把玩，亦不知顏如葦有無提供獎品供兌換云云，嗣於審理中則翻異前詞改以上開
    情詞置辯，核其所辯先後不一，已難採信。況被告所辯機臺內均未放置實物，只
    有懸掛牌子供客人選購，曾有客人持牌子向其兌領打火機云云，更與共同正犯顏
    如葦於本院九十二年度易字第二五七六號審理中所辯：上述二臺遊戲機臺所販賣
    者，除較大型之物品「ＶＣＤ」或「電風扇」係以貼照片於機臺內之方式擺設供
    客人選購外，其餘較小型之文具、「打火機」、鉛筆機等物品，則均「放置於機
    臺內供客人選購」云云不符。參以，本案二機臺苟真係「販賣機」性質，則被告
    於警詢中儘可向警供出該情，其不為此，反向警察供稱：其不知該二機臺玩法，
    不知可否兌換獎品，亦未管理該二機臺云云，益徵被告及共同正犯顏如葦二人所
    辯，均顯係臨訟卸責之詞，不足採信。又風成電子有限公司所申請，由經濟部評
    定為非屬電子遊戲場業管理條例所稱之電子遊戲機之「神秘魔法石禮品販賣機」
    ，該機臺所設計之玩法為：投下與所選擇禮品價格相同之金額後，即可按鍵選擇
    禮品加上玩遊戲，之後即告結束，該機臺之設計完全無射倖性，且經濟部評鑑後
    之機具如有修改，則非原始評鑑機種，有附於本院九十二年度易字第二五七六號
    審理卷之經濟部九十二年十一月二十五日經商字第○九二○二二四三六八○號函
    及該函所附之電子遊戲機評鑑申請書、說明書各一紙在卷可稽，亦經本院調閱該
    刑事卷宗無訛。是上開機臺玩法既與經濟部評鑑之原始機種玩法不同，自難據被
    告所提出之上開函文影本遽為有利於被告之認定。再共同正犯顏如葦所提出之上
    開經濟部函文影本既明確記載機臺為「禮品販賣機」，而本案二機臺並非「販賣
    機」亦如前述，則被告對於經濟部所評定之機臺其本質上係屬不具射倖性之「販
    賣機」，與本案二臺機臺不同，該二臺機臺並非風成公司之「神秘魔法石『禮品
    販賣機』」機臺一節，自係知之甚明，其辯稱不知扣案二機臺並非經濟部評定之
    選物販賣機云云，亦難憑採。綜上所述，被告所辯顯係事後卸責之詞，無足採信
    。本案事證明確，被告犯行堪以認定。
二、核被告甲○○所為，係違反電子遊戲場業管理條例第十五條之規定，應依同條例
    第二十二條之規定處罰。被告與顏如葦二人間，就右開犯行，具有犯意之聯絡與
    行為之分擔，均為共同正犯。爰審酌被告甫因違反電子遊戲場業管理條例案件，
    經本院判處罪刑在案，有臺灣臺中地方法院檢察署刑案資料查註紀錄表及臺灣高
    等法院被告全國前案紀錄表各一份在卷可按，竟旋再為本案犯行、其犯罪之動機
    、目的、手段、所共同擺設經營之電子遊戲機僅有二臺，規模非鉅及被告犯罪後
    猶飾詞圖卸罪責，態度不佳等一切情狀，量處如主文所示之刑，並諭知易科罰金
    之折算標準。扣案之電子遊戲機具「神秘的魔法石」二臺（含ＩＣ板二塊），係
    被告之共同正犯顏如葦所有供犯罪所用之物；扣案之現金五百四十元（即十元硬
    幣五十四枚），係被告之共同正犯顏如葦犯罪所得之物，且為顏如葦所有，業據
    被告及顏如葦分別供明在卷，爰依刑法第三十八條第一項第二款、第三款規定，
    予以宣告沒收。
據上論斷，應依刑事訴訟法第四百五十二條、第二百九十九條第一項前段，電子遊戲
場業管理條例第二十二條，刑法第十一條前段、第二十八條、第四十一條第一項前段
、第三十八條第一項第二款、第三款，罰金罰鍰提高標準條例第二條前段，判決如主
文。
中      華      民      國    九十三    年      一      月     十九     日
                                臺灣臺中地方法院刑事第十庭
                                    審判長法  官    郭  瑞  祥
                                          法  官    蔡  建興
                                          法  官    江  奇  峰
右正本證明與原本無異。
如不服本判決，應於送達後十日內向本院提出上訴狀 （須附繕本） ，上訴於臺灣高
法院臺中分院。
                                          書記官
中      華      民      國    九十三    年      一      月     十九     日
附錄論罪科刑法條：
電子遊戲場業管理條例第十五條：
未依本條例規定辦理營利事業登記者，不得經營電子遊戲場業。
電子遊戲場業管理條例第二十二條：
違反第十五條規定者，處行為人一年以下有期徒刑、拘役或科或併科新臺幣五十萬元
以上二百五十萬元以下罰金。
